臺灣臺南地方法院刑事判決
109年度金訴字第302號
公  訴  人  臺灣臺南地方檢察署檢察官
被      告  潘菁惠


選任辯護人  張佩君律師(法扶律師)
上列被告因詐欺等案件，經檢察官提起公訴（109年度營偵字第2
166號），本院判決如下：
    主  文
潘菁惠無罪。
    理  由
一、公訴意旨略稱：被告潘菁惠可預見將自己之金融機構帳戶提
    供他人使用，將可能遭詐騙集團利用作為犯罪工具，猶基於
    縱有人以其金融機構帳戶實施財產犯罪，亦不違背其本意之
    幫助詐欺及洗錢不確定故意，於民國109年9月22日9時43分
    許，在臺南市○○區○○路00號全家便利商店白河昶興店，將其
    申用之中華郵政股份有限公司白河仙草埔郵局帳號0000000-
    0000000號帳戶（下稱白河郵局帳戶）之存摺、提款卡（密
    碼已依指示更改完成），以一期10日、一個帳戶期領新臺幣
    （下同）1萬元、月領3萬元之租金，出租寄交予真實姓名年
    籍均不詳、自稱「林佩萱」之人使用，以此方式幫助該人所
    屬之詐欺集團掩飾渠等因詐欺犯罪所得之財物。嗣詐欺集團
    成員取得上開帳戶資料後，共同意圖為自己不法之所有，基
    於詐欺取財之犯意聯絡，分別為以下犯行：㈠於109年9月25
    日前某日，在臉書上刊登販賣IPHONE手機之不實訊息，嗣林
    浚宏於同年9月25日16時58分許，在彰化縣○○市○村路000號
    住處，上網瀏覽上開訊息並加其LINE後，即收到賣家「李曉
    晴」謊稱要賣IPHONE11手機云云，致林浚宏陷於錯誤而向其
    訂購，並於同日18時3分許，在彰化縣○○市○○路○段000號彰
    化府前郵局，以ATM轉帳13,000元至被告上開白河郵局帳戶
    。㈡於109年9月25日某時許，盜用許偉銘友人蘇玫君臉書帳
    戶分享販賣半價IPHONE11手機之不實訊息，嗣許偉銘瀏覽上
    開訊息並加其LINE後，即收到賣家「李曉晴」謊稱要賣IPHO
    NE11手機云云，致許偉銘陷於錯誤而向其訂購，並於同日17
    時58分許，在臺中市○○區○○○街00號全家大肚高山店，以ATM
    轉帳15,000元至被告上開白河郵局帳戶。㈢於109年9月25日
    某時許，透過臉書分享「公司有活動，手機特價」之不實訊
    息，嗣藍萱瀏覽上開訊息轉知友人塗偉伶，經塗偉伶委託藍
    萱加LINE而與賣家「馬繼訓」連繫後，因而陷於錯誤，由藍
    萱代塗偉伶訂購IPHONE11手機，並於同日18時0分許，在桃
    園回新竹之高速公路上，以網路銀行轉帳20,000元至被告上
    開白河郵局帳戶。嗣林浚宏、許偉銘、塗偉伶均察覺有異，
    報警處理，始循線查悉上情。因認被告涉犯洗錢防制法第14
    條第1項之洗錢罪嫌及刑法第30條第1項前段、第339條第1項
    之幫助詐欺取財罪嫌等語。
二、犯罪事實之認定，係據以確定具體的刑罰權之基礎，自須經
    嚴格之證明，故其所憑之證據不僅應具有證據能力，且須經
    合法之調查程序，否則即不得作為有罪認定之依據。倘法院
    審理之結果，認為不能證明被告犯罪，而為無罪之諭知，即
    無刑事訴訟法第154條第2項所謂「應依證據認定」之犯罪事
    實之存在。因此，同法第308條前段規定，無罪之判決書只
    須記載主文及理由。而其理由之論敘，僅須與卷存證據資料
    相符，且與經驗法則、論理法則無違即可，所使用之證據亦
    不以具有證據能力者為限，即使不具證據能力之傳聞證據，
    亦非不得資為彈劾證據使用。故無罪之判決書，就傳聞證據
    是否例外具有證據能力，本無須於理由內論敘說明，最高法
    院100年度臺上字第2980號著有判決可資參照，是以本案被
    告既經本院認定犯罪不能證明，本判決即不再論述所援引有
    關證據之證據能力，合先敘明。
三、犯罪事實，應依證據認定之，無證據不得認定其犯罪事實，
    又不能證明被告犯罪者，應諭知無罪之判決，刑事訴訟法第
    154條第2項、第301條第1項分別定有明文。而認定犯罪事實
    所憑之證據，雖不以直接證據為限，間接證據亦包括在內；
    然而無論直接或間接證據，其為訴訟上之證明，須於通常一
    般之人均不致有所懷疑，而得確信其為真實之程度者，始得
    據為有罪之認定，倘其證明尚未達到此一程度，而有合理之
    懷疑存在時，即應為有利於被告之認定，更不必有何有利之
    證據，最高法院30年度上字第816號、76年度臺上字第4986
    號判例可資參照。又刑事訴訟法第161條第1項規定，檢察官
    就被告犯罪事實，應負舉證責任，並指出證明之方法。因此
    ，檢察官對於起訴之犯罪事實，應負提出證據及說服之實質
    舉證責任。倘其所提出之證據，不足為被告有罪之積極證明
    ，或其指出證明之方法，無從說服法院以形成被告有罪之心
    證，基於無罪推定之原則，自應為被告無罪判決之諭知，同
    院92年度臺上字第128號判例亦足供參考。
四、本件公訴意旨認被告涉有洗錢防制法第14條第1項之洗錢罪
    嫌、刑法第30條第1項前段、第339條第1項之幫助詐欺取財
    罪嫌，係以被告自承以月領3萬元之代價提供前開帳戶予自
    稱「林佩萱」之人，以及證人即告訴人林浚宏、許偉銘、塗
    偉伶於警詢中證述，及上開告訴人之匯款交易明細、報案資
    料等為據。訊據被告固坦承將上開帳戶之存摺、提款卡（密
    碼已依指示更改完成）交付自稱「林佩萱」之人等情，惟堅
    詞否認涉有前開罪嫌，辯稱：其係依循網路募人廣告而上網
    應徵，其不知對方為詐騙集團，因而受指示提供帳戶，其不
    知係在洗錢及幫助及參與詐騙行為等語。
五、經查：
㈠、被告將其申辦之白河郵局帳戶，提供予自稱「林佩萱」之人
    ，而自稱「林佩萱」者所屬詐欺集團為下列犯行：㈠於109年
    9月25日前某日，在臉書上刊登販賣IPHONE手機之不實訊息
    ，致告訴人林浚宏陷於錯誤，而於同年9月25日18時3分許，
    以ATM轉帳13,000元至被告上開白河郵局帳戶；㈡於109年9月
    25日某時許，盜用告訴人許偉銘友人蘇玫君臉書帳戶分享販
    賣半價IPHONE11手機之不實訊息，致告訴人許偉銘陷於錯誤
    ，於同年9月25日17時58分許，以ATM轉帳15,000元至被告上
    開白河郵局帳戶；㈢於109年9月25日某時許，透過臉書分享
    「公司有活動，手機特價」之不實訊息，致告訴人塗偉伶陷
    於錯誤，而於同年9月25日18時0分許，以網路銀行轉帳20,0
    00元至被告上開白河郵局帳戶等情，業據被告於偵查及本院
    審理時自承在卷，並經告訴人林浚宏、許偉銘、塗偉伶於警
    詢中證述遭詐騙經過明確（警卷第117至127頁、第153至155
    頁、第175至177頁），且有告訴人林浚宏之郵政自動櫃員機
    交易明細表、臉書貼文1張及LINE對話截圖照片8張（警卷第
    129、133至141頁）、告訴人許偉銘之台新銀行自動櫃員機
    交易明細表、臉書貼文1張及LINE對話截圖照片3張（警卷第
    157、159至161頁）、告訴人塗偉伶之網路銀行交易明細、
    臉書貼文、LINE對話截圖照片6張（警卷178之1至183頁）、
    被告之白河仙草埔郵局帳號00000000000000號帳戶之基本資
    料及交易明細（警卷第201至203頁）等在卷可稽，此部分事
    實應堪認定。
㈡、訊據被告於本院審理時供稱：我寄帳戶給對方是要領薪水，1
    0天領一次，她說會教我做帳，透過手機來操作就可以等語
    （本院卷第40頁）。而依被告提出與自稱「林佩萱」、「謝
    瓅蓉」之LINE通訊軟體對話紀錄所示（如附件），「林佩萱
    」稱其公司為「PokerStars.net撲克之星投注站唯一國內招
    募作業組，公司急需配合提供賬戶註冊代做賬需求，每次做
    賬薪水固定提前發放專員面簽；你需要幫我們做賬，裡面有
    模板，我會教怎麼做賬，每次做賬時間在1到2小時即可完成
    ；你的賬戶就是單純的註冊在公司，財務那邊收到你的賬戶
    確認跟註冊好3天內就會先退還給你的；代做的賬都是正常
    的流水；公司收到你的賬戶確認能夠正常使用後，退還賬戶
    ，發放薪水，公司會派專員跟你面簽，合約書上很清楚，雙
    方都有保證；正常一次是簽半年；這個是手機就可以代做的
    」等語（警卷第11至25頁），是觀被告與自稱「林佩萱」此
    部分對話紀錄，確實是以做帳工作領取薪水，而非單純提供
    帳戶即可領取租金，且與被告於本院審理時所稱：對方告知
    以手機做帳領取薪水等語相符，故被告前開所辯尚非全然無
    據。是於本案中，依被告認知，並非單純提供帳戶，而無需
    其他勞動或工作，即可獲得薪資，是被告同意應募工作代為
    做帳，並因而提供帳戶時，是否知悉其所提供之帳戶將被用
    以詐騙，當非無疑。
㈢、於上開對話紀錄中，被告曾表示擔心受騙、會怕，擔心自己
    是殘障而無法勝任工作，亦曾表示「會怕，是不是用人頭的
    」等語（警卷第67、69頁），自稱「林佩萱」之人因而安撫
    被告「我這邊會教你的，很簡單」，自稱「謝瓅蓉」之人則
    加入與被告對話，安撫被告稱「公司這邊代做賬兼職的；人
    頭賬戶是沒有辦法配合的，我們都是希望長期配合的，不是
    還有簽約嗎，對你是絕對有保證的」，並自稱是「林佩萱」
    同事，表示「林佩萱」那邊的兼職人員都是要上報到我這邊
    等語（警卷第95、97、101頁）。觀諸被告與詐騙集團之對
    話紀錄，被告曾擔心自己成為人頭帳戶而有所質疑，而詐騙
    集團見被告質疑是不是人頭後，立即加入另一人安撫被告，
    但被告主要仍是擔心自己無法勝任「做賬」工作，時時詢問
    工作是否困難，並一再確認何時開始工作、對方何時會教導
    她工作等語，故尚難推論被告於受詐騙集團指示提供帳戶時
    ，業已知悉其係幫助詐騙集團從事詐騙或洗錢行為。
㈣、參以被告除提供上開郵局帳戶外，尚同時提供臺南市○○區○○○
    號00000000000000號帳戶（見109年度偵字第23372號併辦意
    旨書），而上開農會帳戶係被告用以領取每月15日核發殘障
    補助之入款帳戶，業據被告提出臺南市○○區○○○號000000000
    00000號帳戶109年1月至10月之交易明細查詢表在卷可按（
    本院卷第137頁），而被告於寄出存摺後，一再確認對方是
    否收到、是否會在3天內寄還存摺，並詢問何時面試、何時
    開始工作等語（警卷第93頁），足認被告確實相信詐騙集團
    所言交付帳戶係為供公司「註冊」，3天內就會退還被告等
    語（警卷第17頁），益證被告交付上開帳戶，並無幫助詐欺
    或洗錢之故意。
㈤、綜此，被告雖提供上開郵局帳戶予本案詐騙集團使用，惟被
    告確實有誤認本案詐騙集團為正常公司行號而為之工作之可
    能。故依本案調查證據所得，尚難肯認被告於前揭行為時，
    確實知悉或已預見其所提供帳戶之對象係屬詐騙集團。從而
    ，無法認定被告於行為時確有洗錢罪、幫助詐欺取財罪之認
    知與決意，故應認被告犯罪嫌疑尚有不足。
六、綜上所述，本件依本院調查證據所得，尚不足以證明被告所
    為確有公訴意旨所指洗錢防制法第14條第1項之洗錢罪、刑
    法第30條第1項前段、第339條第1項之幫助詐欺取財罪等犯
    行，本院復查無其他積極證據足資證明被告確有公訴意旨所
    指前揭犯行，揆諸首開說明，犯罪尚屬不能證明，應為無罪
    之諭知。
七、本件既諭知被告無罪，併辦部分（109年度偵字第23372號）
    即無從與起訴部分成立裁判上一罪關係，本院就併辦部分不
    得審理，爰退回檢察官另行處理。
據上論斷，應依刑事訴訟法第301條第1項，判決如主文。
本件經檢察官吳維仁提起公訴，檢察官廖羽羚到庭執行職務。
中　　華　　民　　國　　110 　年　　2 　　月　　23　　日
　　　　　　　　　刑事第七庭  審判長法　官　陳威龍
　　　　　　　　　                  法  官  鄭銘仁
　　　　　　　　　                  法  官  高如宜
以上正本證明與原本無異。
如不服本判決應於收受本判後20日內向本院提出上訴書狀，並應
敘述具體理由。其未敘述上訴理由者，應於上訴期間屆滿後20日
內向本院補提理由書狀（均須按他造當事人之人數附繕本）「切
勿逕送上級法院」。
  　　　　　　　　　　　　　　　    書記官  蔡雅惠　
中　　華　　民　　國　　110 　年　　2 　　月　　24　　日

附件
附表一：潘菁惠與林佩萱109年9月19日至同年月25日LINE對話紀
錄
P11 9月19日週六 潘菁惠:(Hi貼圖)18:49 林佩萱:哈嘍 我們公司是PokerStars.net撲克之星投注站 唯一        國內招募作業組18:49 P13 林佩萱:公司急需配合提供賬戶註冊代做賬需求 每次做賬薪水        固定提前發放專員面簽 租约金額如下        一個賬戶 期領10000 月領30000        二個賬戶 期領20000 月領60000        三個賬戶 期領30000 月領90000        以此類推 誠信 誠心合作 相互共贏        一期10天 一個月3期 一個月以30天計算        配合期間每期你都會提前領到固定薪水 潘菁惠:可以再解釋一下嗎看不是很懂耶對不起麻煩你 P15 林佩萱:好的  林佩萱:簡單的說就是你租賬戶給我們公司注册使用 公司給你        薪水 林佩萱:你帳戶不用有錢 也不用你提供印章 林佩萱:只需要存簿跟提款卡能夠正常使用 寄到我們公司配合         薪水固定  林佩萱:財務收到你賬戶確認跟註冊好後3天內存簿和提款卡就        會先退還紿你 林佩萱:存薄和提款卡退還給你後我會發電子文檔給你 你需要         幫我們做賬 裡面有模板 我會教怎麼做賬 每次做賬時         間在1到2小時即可完成 P17 林佩萱:公司兼職請問還有哪方面不明白的嗎 潘菁惠:那到底是什麼還要帳戶還要提款卡那當然每個人都會怕 林佩萱:你的賬戶就是單純的註冊在公司 林佩萱:財務那收到你的賬戶確認跟註冊好3天內就會先退還給        你的 林佩萱:同時也會給你第一期的薪水 林佩萱:賬戶只是註冊使用沒有其他任何用途 潘菁惠:那他到底在做什麼 林佩萱:你需要幫公司代做賬 林佩萱:到時候會有電子文檔傳給你 P19 林佩萱:你的賬戶租給公司註冊 林佩萱:公司已你的名義把會員下注的金額分開代做賬 林佩萱:這樣就會節省很大一部分的稅費 林佩萱:你的薪水也是從這些節省的稅費當中給到的 潘菁惠:像我們有在領補助我們不可以有什麼收入這樣子可以嗎 潘菁惠:這樣子政府機關抓得到嗎 林佩萱:可以的 這個是不會影響到你的 P21 林佩萱:我們都是合法經營的 這個你可以放心 林佩萱:代做的賬都是正常的流水 林佩萱:代做的賬面你都是可以看到的 林佩萱:公司對你本人賬戶不會觸犯法律事件 更不會產生任何        稅務 對你本人隱私絕對保密性的 林佩萱:公司收到你的賬戶確認能夠正常使用後 退還賬戶 發放        薪水 公司會派專員跟你面簽 合約書上很清楚 雙方都        有保證 林佩萱:我們自己都是有在跟公司配合的 這些你都可以不用擔        心 P23 林佩萱:(傳送一段語音) 潘菁惠:那合約每次都要簽多久19:12 林佩萱:正常一次是簽半年19:12 林佩萱:合約只是為了保證兼職人員的利益19:13 林佩萱:你不想配合了隨時都可以終止的19:13 林佩萱:但是要提前一期跟我講下 19:14 潘菁惠:那這個工作困難嗎好做嗎19:14 林佩萱:這個很簡單的19:14 林佩萱:到時候我這也會教你的19:14 林佩萱:有什麼不明白得隨時都可以問我 P25 潘菁惠:那我中風在家我都有在復健跟針灸然後就沒有什麼事         了 我是右手右腳 那我本本就就用左手了那會有影響嗎        19:15  林佩萱:不會的19:15 林佩萱:你可以用手機嗎19:16 潘菁惠:可以19:16 林佩萱:那就可以了19:16 林佩萱:這個是手機就可以代做的19:16 林佩萱:你目前共有幾個賬戶19:17 林佩萱:沒有指定要什麽銀行 不是你的戶名也OK 郵局或者新         辦 的賬戶都是可以的19:19 林佩萱:只要有存簿跟提款卡能夠正常使用就可以配合 P27 林佩萱:是不會有任何稅費的問題19:23 林佩萱:公司就是要節省這部分的稅費19:23 林佩萱 所以這些都是不會發生的19:23 潘菁惠:那你做多久了19:24 林佩萱:我目前有做一年多了19:24 潘菁惠:這種東西一年多就有了嗎19:25 林佩萱:公司這邊已經經營好幾年了19:25 潘菁惠:你在徵人嗎19:25 林佩萱:我兼職跟徵人都有在做19:26 林佩萱:徵人是後面才開始做的19:26 林佩萱:這個是順帶的19:26 P29 潘菁惠:這個看起來是不錯可是重點怪怪的還是會怕 我考慮一        下好了 林佩萱:你現在會有擔心也是可以理解的 我剛開始跟公司配合        的時候也跟你一樣 林佩萱:等收到薪水配合時間長配合熟悉以後就不會了的  林佩萱:我的證件都可以傳紿你 林佩萱:有什麼問題都可以找到我 林佩萱:這些你不用有擔心 潘菁惠:說真的很想賺錢沒有辦法工作沒有錢我都在花錢都拿人        家的錢在花錢人家也是不高興啊 P31 潘菁惠:跳針灸要復健這週是每天必須得要花費的錢再加上 人        家給你的錢就是固定的就那麼一點點真的不夠用 林佩萱:理解 我也希望可以幫到你 潘菁惠:不敢讓家裡的人知道 這件事 人家會說我被騙了 林佩萱:你領到薪水了你可以大大方方的跟你家裡人說 潘菁惠:最近常常看那個像那個平台那個啊投資1000塊那個啊        都會怕我有偷偷偷進去一兩次但是都沒有玩 林佩萱:我們這份兼職是不需要你花一分錢的 P33 林佩萱:要花錢的應該都不是很靠譜 潘菁惠:你說工作要一雨個小時那有線怎麼時候嗎 林佩萱:沒有 林佩萱:你只要把工作完成就可以 林佩萱:時間你都是可以自己把握的 潘菁惠:對了那個不是要面洽嗎那門邊家的時候再拿身分證跟金        融卡就好了啊 林佩萱:因為公司財務那都是需要先收到你的賬戶確認跟註冊         好才安排簽約的 林佩萱:因為公司的人員有限制 P35 林佩萱:不可能說你一下公司馬上安排人員過去 這樣會有很多        烏龍19:38 林佩萱:公司沒有這麼多的人員喔19:38 林佩萱:這個希望你理解19:39 潘菁惠:可以19:39 林佩萱:嗯嗯 你目前共有幾個賬戶19:39 您已收回訊息。 潘菁惠:我有2個20:46 林佩萱:兩個什麼銀行的20:47 潘菁惠:郵局 農會20:51 林佩萱:都可以正常使用嗎20:52 潘菁惠:有，都在要20:53 P37 林佩萱:好的20:53 潘菁惠:用20:53 林佩萱:都能夠跟公司配合是嗎20:53 潘菁惠:只要不影響我個人的一些還有不要有那種有的沒有的         都可以20:54 林佩萱:放心 不會的20:55 林佩萱:那你的薪水要怎麼給你20:55 林佩萱:你的薪水用匯款或者用寄的都可以20:55 林佩萱:看你怎麼比較方便20:55 潘菁惠:可以寄我老公的帳戶給我嗎20:56 林佩萱:意思是薪水匯到你老公的賬戶是嗎 P39 林佩萱:還是說用你老公的賬戶來跟公司配合 20:57 潘菁惠:我老公 有農會的帳戶 但是沒有提款卡 他沒有在用           都是我在用 這樣子他的可以用嗎20:58 林佩萱:沒有提款卡的沒有辦法註冊喔20:59 潘菁惠:我是說用公司的那個 可以嗎20:59 林佩萱:沒有提款卡的話沒有辦法配合喔 20:59 林佩萱:那你郵局的賬戶是你自己的戶名嗎20:59 潘菁惠:是21:00 林佩萱:郵局的賬戶有卡片的嗎21:01 潘菁惠:有21:02 P41 林佩萱:嗯嗯那你可以先配合一個郵局的就好 21:02 潘菁惠:為何21:03 林佩萱:你農會的賬戶不是沒有卡片的嗎21:03 林佩萱:還是你自己也有農會的賬戶21:03 潘菁惠:我的有 老公沒有21:04 林佩萱:有的可以配合21:04 林佩萱:沒有卡片的沒有辦法配合21:04 林佩萱:那你老公的農會就先不用了21:04 林佩萱:你自己的先配合你看OK嗎21:06 潘菁惠:好21:06 P43 林佩萱:那你的薪水要怎麼給你比較方便21:06 潘菁惠:匯款好了21:07 林佩萱:匯到什麼銀行21:07 潘菁惠:就這兩個選一個21:09 林佩萱:可以的21:09 林佩萱:看你比較習慣用哪個21:09 林佩萱:匯到郵局的可以嗎21:10 潘菁惠:農會好了21:10 林佩萱:好的21:10 林佩萱:麻煩你先把農會的賬號 戶名跟你的Line:ID電話拍傳         給我配合賬戶本人的身份證正反面拍傳給我 我這先幫        你做個薪水存檔 P45 潘菁惠:明天 在用 現在不方便21:12 林佩萱:好的 21:12 9月20日週日 潘菁惠:(傳送主日平安圖片)7:56 林佩萱:早安8:45 林佩萱:安安 在忙嗎18:42 潘菁惠:安安？19:32 潘菁惠:現在有空了嗎？20:16 P47 林佩萱:抱歉21:07 林佩萱:剛剛在忙21:07 林佩萱:現在可以了21:08 潘菁惠:傳那些資料21:10 林佩萱:麻煩你先把農會的賬號 戶名跟你的Line:ID電話拍傳         給我配合賬戶本人的身份證正反面拍傳給我 我這先幫        你做個薪水存檔21:50 潘菁惠:什麼時間開始呢？21:52 潘菁惠:(傳送農會存摺封面照片) P49 潘菁惠:(傳送潘菁惠身分證正面照片)21:54 潘菁惠:(傳送潘菁惠身分證反面照片)21:54 P51 潘菁惠:0000000000  21:54 林佩萱:好的21:54 林佩萱:那你郵局跟農會的賬戶現在方便去寄嗎21:55 林佩萱:到全家寄就可以了21:55 潘菁惠:IDsx0813  21:55 林佩萱:我這邊要上報公司幫你安排地址21:56 林佩萱:好的21:56 潘菁惠:明天         我們這 鄉下         而且今天禮拜日 沒有收件21:56 林佩萱:明天可以21:57 P53 林佩萱:收件是隨時都有21:57 潘菁惠:明天 我要出去針灸 再一起寄 明早21:57 林佩萱:好的21:57 林佩萱:明天大概什麼時候21:57 林佩萱:我這邊好安排21:57 潘菁惠:明天10:00左右21:59 林佩萱:好的21:59 潘菁惠:要寄哪些資料一起22:00 潘菁惠:沒有住要寄去哪22:05 林佩萱:你寄郵局跟農會的卡片跟本子就可以了22:08 林佩萱:地址我這邊明天會幫你安排好的 P55 林佩萱:到全家寄就可以了22:09 林佩萱:很簡單的22:09 林佩萱:明天我這邊會幫你安排好的22:09 潘菁惠:7-11可以嗎22:09 林佩萱:不行喔22:09 林佩萱:公司這邊指定全家配送喔22:09 林佩萱:不用寄費的22:10 林佩萱:運費是公司這邊會付的22:10 潘菁惠:那你明天會給我地址嗎22:10 林佩萱:是的22:10 林佩萱:明天我這邊會提前幫你安排好的22:11 潘菁惠:好晚安22:11 P57 林佩萱:我明天9點就上班了22:11 林佩萱:好的22:11 林佩萱:晚安22:11 9月21日週一 潘菁惠:(傳送早安圖片)9:07 潘菁惠:小姐小姐9:08 林佩萱:早安9:37 P59 潘菁惠:你現在給我我要回家了到半路了我沒有辦法再去寄了那        個要等下午還是明天的 林佩萱:你現在回家了是嗎 潘菁惠:因為我騎這個殘障的四輪的車子很慢而且又耗電所以沒        有辦法 林佩萱:好的 沒關係 林佩萱:抱歉了 潘菁惠:你先給我地址我明天氣還是下午寄 林佩萱:好的 P61 林佩萱:你寄之前提款卡先拿到任意提款機修改密碼115588 每        天兼職很多以防密碼錯亂 退還可以用回您想要的密碼        不會有任何影響 林佩萱:卡片比較脆弱以防寄件路上損壞 改好密碼後你找個小        盒子先把存簿跟提款卡包裝好 再用袋子裝好拿到全家         寄交貨便  林佩萱:你改好密碼用小盒子包裝好請至全家ibon機台點選服        務 寄貨→店到店→商店街個人買場寄件→寄件→同意        →輸入代碼→00000000000→退貨聯絡人手機碼末三位         040→即可寄件成功 P63 潘菁惠:我現在騎車在外面快到家了到家再跟你聯絡9:52 林佩萱:好的9:53 林佩萱:(傳送全家ibon機台畫面圖片)13:20 林佩萱:寄好再麻煩把單據跟發票傳紿我13:21 林佩萱:你按照我給你的地址到全家ibon機台把單據開好再把        東西交給店員說寄件就可以了13:30 林佩萱:寄件有不懂再問我喔13:30 潘菁惠:567這個要幹嘛的我不懂而且看不 P65 潘菁惠:從我們這裡出去到白河正常騎腳停機車都是10分鐘就到        了 我現在去殘障的四輪車 要40分鐘13:39 林佩萱:都是你自己去嗎12:39 林佩萱:那你路上要注意安全13:39 潘菁惠:是的我都要騎那一台不然我的艦載機車跟汽車都沒有辦        法用了13:40 潘菁惠:因為中風的關係上到我的右手右腳但是我現在在復健慢        慢地好轉13:40 林佩萱:嗯嗯 明白 加油 P67 潘菁惠:我相信你不要騙我喔我真的會怕了13:41 林佩萱:放心 相信我13:41 潘菁惠:我也有在網路看到有這個最近也有人在做這個呢然後有        一個殘障人士說我殘障可以嗎13:41 林佩萱:這個只要不是智障都可以13:42 林佩萱:身體原因都沒有關係的13:42 林佩萱:(傳送林佩萱身份證正面照片) 林佩萱:(傳送林佩萱照片) P69 林佩萱:這個是我的證件 我隨時都在13:43 潘菁惠:對不起剛剛在復健13:49 潘菁惠:85的喔我兒子86的13:49 潘菁惠:一個86一個87兩個都10月生的13:49 潘菁惠:那個要做的東西我怕我不知道可不可以做得來呢13:49 林佩萱:可以的13:50 林佩萱:我這邊會教你的13:50 林佩萱:很簡單的13:50 潘菁惠:那他還有沒有在缺人我很想跟朋友分享只是剛開始我真        的都會怕沒有賺到錢又怕別人笑我13:50 P71 林佩萱:等你賺到錢了在幫你安排好嗎13:50 林佩萱:目前也是沒有名額了13:51 潘菁惠:ok13:52 潘菁惠:(傳送00:07影片)13:52 林佩萱:好的 你明天寄件如果不會用在賴我13:52 潘菁惠:現在在復健13:53 P73 9月22日週二 潘菁惠:為何被禁言7:37 林佩萱:因為詢問兼職的人員太多了7:38 潘菁惠:早喔7:38 林佩萱:早安7:38 林佩萱:我今天會去換卡片的密碼 我會寄過去7:39 林佩萱:好的7:39 潘菁惠:有問題我再打電話問你7:40 林佩萱:密碼你會用嗎7:40 潘菁惠:媽咪媽媽應該是會吧以前有換過7:40 潘菁惠:換密碼4:40 林佩萱:好的 P75 林佩萱:(傳送全家ibon機台畫面圖片)8:20 林佩萱:你按照我給你的地址到全家ibon機台把單據開好再把東        西交給店員說寄件就可以了8:21 林佩萱:單據是要你自己去列印出來的8:21 林佩萱:單據開好再把東西交給店員說寄件就可以了8:21 林佩萱:寄件費用是公司這邊會付的8:21 潘菁惠:好8:22 林佩萱:好的 有不懂再問我8:23 潘菁惠:OK P77 潘菁惠:寄出去了完成了 林佩萱:好的 林佩萱:(傳送2張繳費明細收據照片) 林佩萱:兩個賬戶的本子跟卡片都有寄出了是嗎 潘菁惠:是 林佩萱:好的 P79 林佩萱:收到件了跟你說喔10:10 林佩萱:保持聯絡10:10 潘菁惠:謝謝10:12 9月23日週三 潘菁惠:(傳送早安圖片)8:13 林佩萱:早11:32 潘菁惠:今天應該收到了喔會收到喔13:00 您已收回訊息。 林佩萱:要明天件才會到門市喔13:47 P81 潘菁惠:那你們寄回來給我的時候我要也是要去門市領嗎還是寄        到我家去呢13:58 林佩萱:可以寄到你家14:00 林佩萱:或者寄到門市都可以14:01 林佩萱:看你怎麼方便收件4:01 潘菁惠:門市好了，也是我去寄的那一個那一家門市14:02 林佩萱:好的14:03 潘菁惠:謝謝14:03 林佩萱:明天收到見了跟你說喔14:04 潘菁惠:好14:04 潘菁惠:珮萱 我要麻煩你 我的薪水可以用寄的嗎 不要匯款到        帳戶裡面去 P83 林佩萱:可以的17:07 林佩萱:也是寄到門市嗎17:07 潘菁惠:錢可以寄到門市嗎17:12 林佩萱:可以17:13 林佩萱:財務那邊會用薪水袋包裝好17:13 林佩萱:也可以寄到你指定的地址17:14 潘菁惠:可是我是暫時的而已啦 可以這樣嗎一下子會帳號一下        子湧祭現金可以常常這樣嗎 潘菁惠:一下子現金一下子匯款可以這樣子嗎17:14 潘菁惠:最近有人要扣我戶頭裡面的錢啊17:15 P85 潘菁惠:我的戶口裡面都沒有錢呢 只有每個月15號代領那個中        低收入的那個補助而已啦 林佩萱:為什麼要看你戶頭的錢 潘菁惠:那個很像是有什麼沒有繳要去繳啊就9天多我就先不要        先不要再會帳號等有錢我再去繳就好了 潘菁惠:九千多 林佩萱:好的 林佩萱:那第一期就先用寄 林佩萱:第二期薪水在用匯款可以嗎 P87 潘菁惠:可以現在都先用記等我要匯款的時候在跟你們說這樣子        可以嗎17:17 潘菁惠:暫時先用匯還給我啦 等我要匯帳號的時候再跟你說可        以嗎17:17 林佩萱:可以的17:17 潘菁惠:好，謝謝你17:18 林佩萱:應該的17:18 潘菁惠:(傳送愛心貼圖)17:18 9月24日週四 潘菁惠: (傳送圖片) P89 林佩萱:早安8:05 潘菁惠:今天有收到嗎？明天寄回給我嗎？18:17 林佩萱:抱歉 財務那今天比較忙 還沒有安排收件喔18:20 林佩萱:收到了我這邊會馬上通知你的18:28 潘菁惠:好18:29 林佩萱:保持聯絡18:29 潘菁惠:賀18:38 林佩萱:(傳送點頭貼圖)18:45 9月25日週五 P91 林佩萱:早安9:49 潘菁惠:有沒有收到好幾天了餒10:43 林佩萱:(傳送圖片)10:43 林佩萱:你的件已經到門市了 財務那今天會安排去領件的10:43 林佩萱:因為財務那比較忙 希望你理解10:44 潘菁惠:好10:46 林佩萱:收到了我這邊會馬上跟你說的 放心10:47 潘菁惠:嗯嗯10:49 林佩萱:(傳送點頭貼圖) P93 潘菁惠:還沒收到嗎動作有夠慢呢你不是說去3天回來3天12:30 林佩萱:已經收到了12:51 林佩萱:明天會給你寄回12:51 林佩萱:還有薪水12:51 潘菁惠:還沒有開始做就在領薪水了不知道會不會做咧13:03 潘菁惠:你不是說還要面試嗎13:06 林佩萱:不用面試的13:47 潘菁惠:那誰來教我13:57 林佩萱:我會教你的14:24 潘菁惠:什麼時候開始14:35 林佩萱:後天開始14:51 
附表二：潘菁惠與謝瓅蓉109年9月21日至同年月25日之LINE對話
紀錄
P95 9月21日週一 潘菁惠:兼職什麼公作21:35 謝瓅蓉:之前佩萱不是跟你說了嗎22:20 謝瓅蓉:公司這邊代做賬兼職的22:20 潘菁惠:喔~有22:21 謝瓅蓉:好的22:35 潘菁惠:會怕餒22:35 謝瓅蓉:是有什麼不放心的嗎22:36 潘菁惠:是不是用人頭的22:37 謝瓅蓉:如果我們要人頭的話外面買就可以了 謝瓅蓉:外面買還更便宜22:38 謝瓅蓉:沒有必要那麼麻煩還給你薪水 P97 潘菁惠:怕到時候22:38 謝瓅蓉:人頭賬戶是沒有辦法配合的22:39 謝瓅蓉:我們都是希望長期配合的22:39 謝瓅蓉:不是還有簽約嗎22:39 謝瓅蓉:對你是絕對有保證的22:39 潘菁惠:真的蛤22:39 謝瓅蓉:這些你都是完全沒有必要擔心的22:40 謝瓅蓉:我相信你以後會感激我們的22:40 潘菁惠:(傳送謝瓅蓉臉書貼文) P99 潘菁惠:看到這個就著22:42 謝瓅蓉:怎麼啦22:43 潘菁惠:是那些字22:43 謝瓅蓉:不明白你的意思22:43 潘菁惠:看到你po那些字 那個意思 有點相信你22:44 謝瓅蓉:喔22:44 潘菁惠:我明天會去做這些事22:45 謝瓅蓉:好的22:45 謝瓅蓉:希望以後我們可以長期合作22:45 潘菁惠:改密碼 正後寄出去22:45 謝瓅蓉:是的22:45 P101 謝瓅蓉:以後有什麼問題也可以直接找我22:47 潘菁惠:好，謝謝22:48 謝瓅蓉:應該的22:49 謝瓅蓉:保持聯絡22:49 謝瓅蓉:晚安22:49 潘菁惠:你怎麼知道我跟佩萱 都是你們兩個是同事罵朋友嗎22:        49 謝瓅蓉:是的22:49 謝瓅蓉:她那邊的兼職人員都是要上報到我這的22:50 潘菁惠:公司有送手機喔，哈哈22:50 謝瓅蓉:活動已經結束了22:50 謝瓅蓉:抱歉喔22:50 P103 謝瓅蓉:(傳送語音) 潘菁惠:喔，好22:51 謝瓅蓉:有活動了我這邊會通知你的22:51 潘菁惠:希望我能賺錢賺到錢 我想要賺錢 名為沒什麼錢而且現        在都需要用到錢因為有中風22:52 謝瓅蓉:喔 明白 相信我們可以幫到你的22:53 謝瓅蓉:也希望妳身體快點好起來22:53 潘菁惠:你們當我的女兒都可以了 而且我兒子兩個兒子都跟你        們一樣的年齡22:53 謝瓅蓉:是嗎22:53 謝瓅蓉:我是80的22:54 潘菁惠:一個86一個87  22:54 謝瓅蓉:那比我小挺多的欸22:55 P105 潘菁惠:好了完了 我要睡覺了晚安22:55 謝瓅蓉:好的 晚安22:55 潘菁惠:(傳送晚安貼圖)22:56 9月22日週二 潘菁惠:(傳送早安圖片)7:01 謝瓅蓉:早安 P107 謝瓅蓉:麻煩你先加佩萱另一個賴喔7:19 謝瓅蓉:Ipx3368  7:20 謝瓅蓉:因為那個暫時被禁言了7:20 謝瓅蓉:如果寄件有什麼不懂也可以問我7:21 潘菁惠:我加了喔7:38 謝瓅蓉:好的8:03 9月23日週三 潘菁惠:(傳送早安圖片)8:37 9月25日週五